【裁判字號】    99,訴,126
【裁判日期】    990322
【裁判案由】    違反毒品危害防制條例
【裁判全文】
臺灣雲林地方法院刑事協商判決          99年度訴字第126號
公  訴  人  臺灣雲林地方法院檢察署檢察官
被      告  乙○○
指定辯護人  本院公設辯護人甲○○
上列被告因違反毒品危害防制條例案件，經檢察官提起公訴（99
年度毒偵字第35、38、239 號），並聲請法院改依協商程序而為
判決，本院認為適當，同意由法官一人獨任進行協商判決程序，
判決如下：
    主      文
乙○○施用第二級毒品，累犯，處有期徒刑伍月。又施用第一級
毒品，累犯，處有期徒刑玖月，扣案之注射針筒壹支沒收之。又
施用第二級毒品，累犯，處有期徒刑伍月。又施用第一級毒品，
累犯，處有期徒刑玖月，扣案之第一級毒品海洛因壹包（驗餘淨
重零點零柒陸公克）沒收銷燬之，扣案之包裹前揭第一級毒品
海洛因之外包裝袋壹個沒收之。應執行有期徒刑壹年拾月，扣案
之第一級毒品海洛因壹包（驗餘淨重零點零柒陸公克）沒收銷
燬之，扣案之注射針筒壹支、包裹前揭第一級毒品海洛因之外包
裝袋壹個均沒收之。
    事實及理由
一、犯罪事實：
  (一)乙○○前於民國90年間因施用毒品案件，經觀察、勒戒後，
    認有繼續施用毒品之傾向，復經本院裁定令入戒治處所施以
    強制戒治，於90年12月21日停止戒治付保護管束釋放出所，
    至91年07月04日保護管束期滿未經撤銷，視為強制戒治執行
    完畢。詎其仍不知悔改，在前揭強制戒治執行完畢後5 年內
    之95年07月19日某時起至同年月24日回溯72小時內某時止，
    因施用第一級毒品，經本院以95年度訴字第723 號判決判處
    有期徒刑1 年確定，嗣經本院以96年度聲減字第692 號裁定
    減刑為有期徒刑6 月確定；復因施用毒品案件，經本院以96
    年度訴字第394 號判決判處有期徒刑1 年1 月確定；又因竊
    盜案件，經本院以96年度易字第239 號判決分別判處有期徒
    刑8 月（3 罪）、1 年，應執行有期徒刑1 年8 月，並經臺
    灣高等法院臺南分院96年度上易字第391 號判決上訴駁回而
    確定；再因違反毒品危害防制條例案件，經本院以97年度訴
    字第90號判決判處有期徒刑7 月確定，後揭6 罪，經本院以
    97年度聲字第378 號裁定減刑並定其應執行刑為1 年10月確
    定，再與首揭減刑後之有期徒刑6 月接續執行，於98年02月
    16日因縮短刑期假釋出監，至98年05月26日假釋期滿未經撤
    銷，以已執行完畢論。
  (二)詎仍不知悔改，分別為下列犯行：
  １於98年12月29日22時許，基於施用第二級毒品之犯意，在雲
    林縣東勢鄉○○村○○○路28號住處內，以將甲基安非他命
    置於玻璃球內點火燃燒吸食煙氣之方式，施用第二級毒品甲
    基安非他命1 次。
  ２復於98年12月30日9 時許，基於施用第一級毒品之犯意，在
    雲林縣四湖鄉○○村○○○路公墓，以將海洛因置於針筒內
    注射之方式，施用第一級毒品海洛因1 次。
  ３又於99年01月03日22時許，基於施用第二級毒品之犯意，在
    雲林縣東勢鄉○○村○○○路28號住處內，以將甲基安非他
    命置於玻璃球內點火燃燒吸食煙氣之方式，施用第二級毒品
    甲基安非他命1 次。
  ４再於同日23時許，基於施用第一級毒品之犯意，在雲林縣東
    勢鄉○○村○○○路28號住處內，以將海洛因置於針筒內注
    射之方式，施用第一級毒品海洛因1 次。
    嗣於98年12月30日09時30分許，為警盤查，當場扣得其所有
    供施用海洛因犯罪使用之注射針筒1 支，並經警採集其尿液
    送驗，結果呈可待因、嗎啡、甲基安非他命陽性反應；復於
    99年01月04日因騎乘機車未戴安全帽，為警察攔檢，當場扣
    得第一級毒品海洛因1 小包（驗餘淨重為0.0376公克），且
    經警採集其尿液送驗，結果呈可待因、嗎啡、甲基安非他命
    陽性反應；又於99年01月05日，經警徵得其同意採集其尿液
    送驗，結果呈可待因、嗎啡、甲基安非他命陽性反應，始悉
    上情。
二、證據名稱：
  (一)被告乙○○於偵查及本院訊問時之自白。
  (二)臺灣檢驗科技股份有限公司99年01月27日報告編號：KＺ0000
    00000000號濫用藥物尿液檢驗報告、臺灣檢驗科技股份有限
    公司99年01月27日報告編號：KＺ000000000000號濫用藥物尿
    液檢驗報告、臺灣檢驗科技股份有限公司99年01月27日報告
    編號：KＺ000000000000 號濫用藥物尿液檢驗報告各1紙。
  (三)雲林縣警察局臺西分局毒品犯罪嫌疑人尿液採驗作業管制紀
    錄3 紙、代號與真實姓名對照表2 紙、雲林縣警察局臺西分
    局委託檢驗尿液代號與真實姓名對照認證單2 紙。
  (四)行政院衛生署草屯療養院草療鑑字第0990100105號鑑定書1
    紙。
  (五)扣案之注射針筒1 支、白色粉末1 小包（送驗淨重為0.0414
    ，驗餘淨重分別為0.0376公克）。
  (六)刑案資料查註紀錄表、全國施用毒品案件紀錄表、矯正簡表
    及臺灣雲林地方法院檢察署檢察官91年度戒毒偵字第80號不
    起訴處分書各1 份。
三、本案經檢察官與被告、辯護人於審判外達成協商之合意，且
    被告已認罪，其合意內容為：乙○○施用第一級毒品，累犯
    ，處有期徒刑9 月，扣案之注射針筒1 支沒收之；又施用第
    一級毒品，累犯，處有期徒刑9 月，扣案之第一級毒品海洛
    因1 包（驗餘淨重0.0376公克）沒收銷燬之；又施用第二級
    毒品，累犯，處有期徒刑5 月；又施用第二級毒品，累犯，
    處有期徒刑5 月。應執行有期徒刑1 年10月，扣案之注射針
    筒1 支沒收、第一級毒品海洛因1 包（驗餘淨重0.0376公克
    ）沒收銷燬之。
四、扣案之白色粉末1 小包（淨重為0.0414公克，驗餘淨重為0.
    0376公克），鑑定結果確含海洛因之成分，屬毒品危害防制
    條例第2 條第1 項第1 款所列之第一級毒品，有行政院衛生
    署草屯療養院草療鑑字第0990100105號鑑定書1 紙附卷可稽
    （見臺灣雲林地方法院檢察署〈下稱雲林地檢署〉99年度毒
    偵字第38號卷第21頁），應依同條例第18條第1 項前段之規
    定，沒收銷燬之；至扣案之包裹上開毒品之外包裝袋1 個，
    係被告所有供其為本件犯罪使用，業據被告於警詢時供述至
    明（見雲林縣警察局臺西分局雲警西偵字第0991000003號卷
    第2 頁），及扣案之注射針筒1 支，係被告所有供其施用第
    一級毒品海洛因犯罪使用，亦據被告於警詢、偵查時供述至
    明（見雲林縣警察局臺西分局刑案雲警西偵字第0981000715
    號卷第3 頁、雲林地檢署99年度毒偵第35號卷第9 頁），均
    爰依刑法第38條第1 項第2 款之規定，宣告沒收。
五、應適用之法條：刑事訴訟法第455 條之2 第1 項、第455 之
    4 第2 項、第455 條之8 、第454 條第1 項，毒品危害防制
    條例第10條第1 項、第2 項、第18條第1 項前段，刑法第11
    條前段、第47條第1 項、第38條第1 項第2 款、第51條第5
    款，判決如主文。
六、協商判決原則上不得上訴。但有刑事訴訟法第455 條之4第1
    項第1 款「於本訊問程序終結前，被告撤銷協商合意或檢察
    官撤回協商聲請者」；第2 款「被告協商之意思非出於自由
    意志者」；第4 款「被告所犯之罪非第455 條之2 第1 項所
    定得以協商判決者」；第6 款「被告有其他較重之裁判上一
    罪之犯罪事實者」；第7 款「法院認應諭知免刑或免訴、不
    受理者」情形之一，或協商判決違反同條第2 項「法院應於
    協商合意範圍內為判決；法院為協商判決所科之刑，以宣告
    緩刑或2 年以下有期徒刑、拘役或罰金為限」等規定者（以
    上均簡稱但書情形）外，不在此限（即有但書情形，依法仍
    得上訴）。
七、本件如有上述但書情形，且不服本判決時，得自收受判決送
    達之日起10日內，向本院提出上訴狀（須附繕本），上訴於
    第二審法院。
本案經檢察官魏偕到庭執行職務。
中    華    民    國    99    年    3     月    22    日
                  刑事第六庭    法  官  陳佩怡
以上正本證明與原本無異
                                書記官  林佳慧
中    華    民    國    99    年    3     月    22    日
附錄本案論罪科刑法條：
毒品危害防制條例第10條
施用第一級毒品者，處 6 月以上 5 年以下有期徒刑。
施用第二級毒品者，處 3 年以下有期徒刑。

司法院資訊處製作；財團法人民間司法改革基金會備份。
